臺灣臺北地方法院民事裁定            100年度事聲字第340號
異  議  人  第一商業銀行股份有限公司
法定代理人  蔡慶年
代  理  人  洪永發
相  對  人  陳佑良
上列當事人間聲請限期起訴事件，異議人對於本院民事執行處司
法事務官於民國100年8月26日所為100年度司全聲字第330號民事
裁定聲明異議，本院裁定如下：
    主  文
原裁定廢棄。
相對人在原審之聲請駁回。
    理  由
一、按當事人對於司法事務官處理事件所為之終局處分，得於處
    分送達後十日之不變期間內，以書狀向司法事務官提出異議
    ；司法事務官認前項異議有理由時，應另為適當之處分；認
    異議為無理由者，應送請法院裁定之；法院認第一項之異議
    為有理由時，應為適當之裁定；認異議為無理由者，應以裁
    定駁回之，民事訴訟法第240條之4第1項前段、第2項、第3
    項定有明文。次按，民事訴訟法第529條第1項所謂法院應依
    債務人之聲請，限期命債權人起訴者，以本案尚未繫屬者為
    限，如本案已繫屬於法院或經法院判決確定者，自無依債務
    人之聲請，命債權人於一定期間內起訴之可言。另債權人如
    已依督促程序，聲請發支付命令者，即與起訴有同一效力，
    同條第2項第1款並定有明文。
二、本件異議意旨略以：異議人於民國100年9月7日接獲本院100
    年度司全聲字第330號命限期起訴之裁定，惟其早已於100年
    8月24日具狀向本院聲請對相對人核發支付命令，本院並於
    100年8月29日對相對人核發100年度司促字第19354號支付命
    令，異議人聲請核發支付命令即已視同起訴，相對人聲請限
    期命起訴，並無理由，司法事務官於異議人起訴後所為命其
    限期起訴之裁定有誤，爰依法聲明異議等語。
三、經查，異議人於100年8月24日以相對人與第三人林窈如為債
    務人，向本院聲請核發支付命令，經本院於100年8月29日對
    相對人核發100年度司促字第19354號支付命令，而查此支付
    命令所命相對人給付之款項即是本院97年度裁全字第8184號
    假扣押裁定之本案請求，相對人於收受本院前揭支付命令亦
    於100年9月16日具狀聲明異議，業據本院依職權調取97年度
    裁全字第8184號假扣押卷及100年重訴字第984號卷查明屬實
    。抗告人既已依督促程序聲請核發支付命令，即與起訴有同
    一效力，自無再命抗告人起訴之必要，乃司法事務官疏未詳
    查，猶依相對人之聲請，以裁定限期命抗告人向管轄法院起
    訴，揆諸首開說明，於法自屬未合。抗告意旨指摘原裁定不
    當，聲明廢棄，非無理由，爰由本院將原裁定廢棄，並駁回
    相對人在原審之聲請。
四、依民事訴訟法第240條之4第3項前段，裁定如主文。
中    華    民    國    100   年    11    月    8     日
                  民事第六庭  法  官  林春鈴
以上正本係照原本作成。
如不服本裁定應於送達後10日內向本院提出抗告狀，並繳納抗告
費新臺幣1,000元。
中    華    民    國    100   年    11    月    8     日
                              書記官  潘惠敏